【裁判字號】    95,訴,228
【裁判日期】    950522
【裁判案由】    違反毒品危害防制條例
【裁判全文】
臺灣嘉義地方法院刑事判決               95年度訴字第228號
公  訴  人  臺灣嘉義地方法院檢察署檢察官
被      告  甲○○
上列被告因違反毒品危害防制條例案件，經檢察官提起公訴（95
年度毒偵字第348號），由本院合議庭裁定以簡式審判程序審理
後，判決如下：
    主  文
甲○○施用第一級毒品，處有期徒刑柒月。扣案之包裝袋肆個、
注射針筒及吸管各壹支均沒收。
    事  實
一、甲○○曾因違反毒品危害防制條例案件，經臺灣高雄地方法
    院裁定送勒戒處所觀察、勒戒後，認為有繼續施用毒品之傾
    向，再經同院以90年度毒聲字第6028號裁定令入戒治處所施
    以強制戒治，至民國91年10月2日戒治期滿執行完畢，並於
    同年11月15日經臺灣高雄地方法院檢察署檢察官以91年度戒
    毒偵字第1046號為不起訴處分確定。復於94年間因違反毒品
    危害防制條例案件，經臺灣臺南地方法院於95年2月16日以
    94年度訴字第1608號判處有期徒刑8月，緩刑3年確定，現仍
    在緩刑中。詎其猶未戒除毒癮，強制戒治執行完畢後5年內
    ，復基於施用第1級毒品海洛因之犯意，於95年2月6日某時
    （前開施用毒品案件乃於95年1月26日宣判），在嘉義市○
    ○路某處施用第1級毒品海洛因1次，嗣於95年2月9日凌晨1
    時20分許，甲○○駕駛車牌號碼GI─0215號自用小客車，行
    經嘉義縣六腳鄉縣嘉54號公路路旁，因形跡可疑而
    為警攔查始悉上情，並扣得其所有之殘渣袋4個、注射針筒1
    支及吸管1支，始查悉上情。
二、案經嘉義縣警察局朴子分局報請臺灣嘉義地方法院檢察署檢
    察官偵查起訴。
    理  由
一、按除被告所犯為死刑、無期徒刑、最輕本刑為3年以上有期
    徒刑之罪或高等法院管轄第一審案件者外，於法院行準備程
    序進行中，被告先就被訴事實為有罪之陳述時，審判長得告
    知被告簡式審判程序之旨，並聽取當事人、代理人、辯護人
    及輔佐人之意見後，裁定進行簡式審判程序；且受命法官行
    準備程序，與法院或審判長有同一之權限；又簡式審判程序
    之證據調查，不受刑事訴訟法第159條第1項、第161條之2、
    第161條之3、第163條之1及第164條至第170條規定之限制，
    刑事訴訟法第273條之1第1項、第279條第2項前段、第273條
    之2分別定有明文。查本件被告甲○○所犯為死刑、無期徒
    刑、最輕本刑為3年以上有期徒刑以外之罪，且非高等法院
    管轄第一審之案件，本件係經被告於準備程序當庭表示認罪
    ，而經本院合議庭裁定以簡式審判程序加以審理，是其證據
    之調查，自不受刑事訴訟法第159條第1項、第161條之2、第
    161條之3、第163條之1及第164條至第170條規定之限制，合
    先敘明。
二、訊據被告甲○○對於上揭事實均自白不諱，且被告經警採尿
    送驗，結果呈嗎啡陽性（海洛因吸食入人體，經代謝作用又
    可分解成嗎啡，故海洛因在進入人體後，均以嗎啡型態排於
    尿液中）反應一情，亦有高雄市立凱旋醫院95年2月20日濫
    用藥物尿液檢驗報告、代號與真實姓名對照表（見警卷第5
    、6頁）附卷可稽，復有其所有供施用第一級毒品海洛因所
    用之前開毒品外包裝4個、注射針筒及吸管各1支扣案可資佐
    證；堪認被告之上開自白為真實，足以採信，則被告施用第
    一級毒品海洛因之犯行，應堪認定。被告前於90年間因施用
    毒品案件，經觀察、勒戒後，認為有繼續施用毒品之傾向，
    再經強制戒治，至民國91年10月2日戒治期滿執行完畢，並
    於同年11月15日經臺灣高雄地方法院檢察署檢察官以91 年
    度戒毒偵字第1046號為不起訴處分確定等情，有臺灣嘉義地
    方法院檢察署刑案資料查註紀錄表、臺灣高等法院被告前案
    紀錄表各一份在卷可參。被告於臺灣嘉義地方法院檢察署檢
    察官為不起訴處分後，再犯施用毒品罪，本件事證明確，被
    告犯行堪以認定。
三、再者，被告甲○○於94年間因施用第一級毒品海洛因案件，
    經臺灣臺南地方法院以94年度訴字第1608號判處有期徒刑8
    月，緩刑3年，該案於95年1月26日宣判，有判決書影本附卷
    可參。按刑事訴訟法第302條第1款規定，案件曾經判決確定
    者，應為免訴之判決，係以同一案件，已經法院為實體上之
    確定判決，該被告應否受刑事制裁，既因前次判決而確定，
    不能更為其他有罪或無罪之實體上裁判，此項原則，關於實
    質上一罪或裁判上一罪，其一部事實已經判決確定者，對於
    構成一罪之其他部分，固亦均應適用，但此種事實係因審判
    不可分之關係在審理事實之法院，就全部犯罪事實，依刑事
    訴訟法第267條規定，本應予以審判，故其確定判決之既判
    力自應及於全部之犯罪事實，惟若在最後審理事實法院【宣
    示判決後】始行發生之事實，既非該法院所得審判，即為該
    案判決之既判力所不能及（最高法院32年上字第2578號判例
    參照），是既判力對於時間效力之範圍應以最後審理事實法
    院之宣示判決日為判斷之標準。經查，被告於本案犯罪時間
    為95年2月6日，顯在前案判決宣示後，為前案判決既判力效
    力所不及，附此敘明。
四、查海洛因為毒品危害防制條例所謂之第一級毒品，觀諸該條
    例第2條第2項第1款規定甚明，核被告上開施用第一級毒品
    海洛因之行為，係犯毒品危害防制條例第10條第1項之施用
    第一級毒品罪。其持有上開第一級毒品海洛因之行為，為施
    用行為所吸收，不另論罪。爰審酌被告不思其正值盛年，堪
    為社會大用之際，卻長期耽溺於戕身之物，且前已有施用毒
    品之紀錄，並經觀察、勒戒及戒治後，又再度施用，顯見其
    意志不堅，仍未戒絕，自我把持、控制之能力顯然不佳，又
    施用足以導致精神障礙、性格異常，甚至造成生命危險之毒
    品，戕害一己之身體健康，及其犯罪之動機、目的、手段、
    犯罪後之態度、僅被查獲吸食1次等一切情狀，量處如主文
    所示之刑，以資懲儆。扣案之毒品外包裝4個、注射針筒及
    吸管各1個，係被告所有且供本件施用毒品犯行所用之物，
    業據其供陳在卷，應依刑法第38條第1項第2款規定併予沒收
    之。
五、據上論斷，應依刑事訴訟法第299條第1項前段、第273條之1
    第1項，毒品危害防制條例第10條第1項，刑法第11條、第38
    條第1項第2款，判決如主文。
本案經檢察官王振名到庭執行職務。
中    華    民    國    95    年    5     月    22    日
                  刑事第二庭    法  官  洪嘉蘭
以上正本證明與原本無異。
如不服本判決，應於判決送達後10日內，向本院提出上訴狀。
中    華    民    國    95    年    5     月    22    日
                                書記官  吳明蓉
附錄法條：
毒品危害防制條例第10條第1項
施用第一級毒品者，處六月以上五年以下有期徒刑。


司法院資訊處製作；財團法人民間司法改革基金會備份。
